【裁判字號】    99,事聲,27
【裁判日期】    990630
【裁判案由】    聲明異議
【裁判全文】
臺灣臺南地方法院民事裁定              99年度事聲字第27號
異  議  人  乙○○
相  對  人  甲○○
上列當事人間因請求假扣押事件，異議人對於本院司法事務官於
民國99年4月1日所為99年度司裁全字第487號裁定提出異議，本
院裁定如下：
    主  文
異議駁回。
異議程序費用由異議人負擔。
    理  由
一、按民事訴訟法第240條之4第1項至第3項分別規定：「當事人
    對於司法事務官處理事件所為之終局處分，得於處分送達後
    10日之不變期間內，以書狀向司法事務官提出異議。」、「
    司法事務官認前項異議有理由時，應另為適當之處分；認異
    議為無理由者，應送請法院裁定之。」、「法院認第 1項之
    異議為有理由時，應為適當之裁定；認異議為無理由者，應
    以裁定駁回之。」。查本院司法事務官於民國99年4月1日所
    為99年度司裁全字第487號假扣押裁定，異議人於99年5月10
    日收受，於上開裁定送達前之99年4月26日已具狀提出異議
    ，司法事務官認其異議無理由而送請本院裁定，經核與上開
    規定並無不合，先予敘明。
二、異議意旨略以：相對人以所持發票人為元北實業有限公司、
    付款人為永豐銀行基隆分行、支票號碼為AB0000000號，票
    面金額為新臺幣（下同）370,000元之支票1紙（下稱系爭支
    票），向本院民事執行處聲請假扣押裁定，惟異議人並不認
    識相對人，與相對人間亦無債務關係存在。系爭支票上異議
    人之背書應係遭異議人之子高文俊偽造，異議人並已於高雄
    縣政府警察局刑事警察大隊提出偽造文書告訴，異議人實無
    據系爭支票清償之責，爰請求廢棄原裁定等語。
三、按債權人就金錢請求或得易為金錢請求之請求，有日後不能
    強制執行或甚難執行之虞，欲保全強制執行者，得聲請假扣
    押，民事訴訟法第522條第1項、第523條第1項定有明文。又
    請求及假扣押之原因，應釋明之；前項釋明如有不足，而債
    權人陳明願供擔保或法院認為適當者，法院得定相當之擔保
    ，命供擔保後為假扣押，民事訴訟法第526 條第1、2項亦定
    有明文。經查：本件相對人主張第三人即債務人姚繼雄於98
    年12月間，持由姚繼雄及異議人等人背書之系爭支票，向相
    對人調借現款使用。詎系爭支票屆期，竟不獲兌現。支票退
    票後，相對人函催姚繼雄清償未果，再按址前往異議人住所
    ，亦已人去樓空等情，已據其提出系爭支票、臺北市票據交
    換所退票理由單、存證信函及戶籍謄本為證，可認為相對人
    就「請求之原因」已為相當之釋明。至「假扣押之原因」，
    相對人具狀表示因按址前往異議人住所，已人去樓空，而有
    甚難執行之虞，就此部分之釋明雖有不足，然其既陳明願供
    擔保，本院認其釋明之不足，以擔保即足以補之。至異議人
    及相對人間是否有債務關係及異議人於系爭支票上之背書是
    否遭人偽造等節，均須經訴訟程序決定，非屬本件假扣押事
    件所得審究。從而，原裁定酌定相當擔保金額，准許相對人
    本件假扣押之聲請，於法自無不合。異議意旨指摘原裁定不
    當，求為廢棄，為無理由，應予駁回。
四、依民事訴訟法第240條之4第3項後段、第95條、第78條，裁
    定如主文。
中    華    民    國    99    年    6     月    30    日
                  民事第三庭    法  官  高俊珊
以上正本係照原本作成。
如不服本裁定應於送達後10日內向本院提出抗告狀，並繳納抗告
費新臺幣1,000元。
中    華    民    國    99    年    7     月    1     日
                                書記官  蔡雅惠

司法院資訊處製作；財團法人民間司法改革基金會備份。
